臺灣板橋地方法院刑事判決　　　　　　　 96年度易字第655號
公　訴　人　臺灣板橋地方法院檢察署檢察官
被　　　告　甲○○
上列被告因毒品危害防制條例案件，經檢察官提起公訴（95年度
偵字第27585 號），本院依簡式審判程序判決如下：
    主  文
甲○○持有第一級毒品，累犯，處有期徒刑玖月。扣案海洛因驗
餘淨重共計點捌公克沒收銷燬之；上開海洛因之外包裝袋貳
拾玖只（共計重柒點壹公克）均沒收。
    事  實
一、甲○○有殺人、違反懲治盜匪條例、槍砲彈藥刀械管制條例
    及麻醉藥品管理條例等前科。前因違反麻醉藥品管理條例案
    件（販賣安非他命），經臺灣士林地方法院以80年度訴字第
    202 號刑事判決判處有期徒刑六年確定，並於民國83年7 月
    7 日假釋出監。惟其於假釋期間內，又因違反槍砲彈藥刀械
    管制條例案件，經臺灣臺北地方法院以83年度易字第7512號
    刑事判決判處有期徒刑六月確定，及因違反懲治盜匪條例案
    件，經臺灣高等法院以85年度上訴字第1198號刑事判決判處
    有期徒刑八年確定。上開二案並經臺灣高等法院以85年度聲
    字第1410號裁定應執行有期徒刑八年二月確定，與前揭違反
    麻醉藥品管理條例案件假釋經撤銷後之殘刑有期徒刑二年七
    月又五日接續執行後，於94年3 月31日縮刑期滿執行完畢。
二、詎甲○○仍不知悔改，明知海洛因係毒品危害防制條例第2
    條第2 項第1 款所定之第一級毒品，非經許可，不得持有，
    竟仍基於持有第一級毒品海洛因（下稱海洛因）之犯意，於
    民國95年10月16日上午10時許，在臺北縣三重市○○路自強
    公園內，以新臺幣七萬二千元之代價向某真實姓名年籍不詳
    、綽號「阿呆」之成年男子購入海洛因二十九包（驗餘淨重
    共計3.83公克，空包裝重共計7.13公克）、安非他命十二包
    （淨重合計2.87公克）後，預備供己施用而持有之（施用第
    二級毒品安非他命部分，業經觀察、勒戒執行完畢）。嗣於
    95年10月18日下午4 時50分許，為警在臺北縣新莊市○○路
    151 巷18號前查獲，並扣得上開其所有之海洛因二十九包、
    安非他命十二包等物。
三、案經臺北市政府警察局新莊分局報請臺灣板橋地方法院檢察
    署檢察官偵查起訴。
    理  由
一、本件被告甲○○所犯係死刑、無期徒刑、最輕本刑為三年以
    上有期徒刑以外之罪，其於準備程序中就被訴事實為有罪之
    陳述，經法官告知簡式審判程序之旨，並聽取公訴人及被告
    之意見後，本院業已於96年4 月4 日依刑事訴訟法第273 條
    之1 第1 項之規定，合議裁定由受命法官獨任進行簡式審判
    程序，合先敘明。
二、前揭事實業據被告於警詢、偵查及本院審理中均坦承不諱，
    並有上開海洛因二十九包（驗餘淨重共計3.83公克，空包裝
    重共計7.13公克）扣案可資佐證。而上開扣案疑為海洛因之
    粉末二十九包經送法務部調查局鑑驗結果，確實含有海洛因
    成分乙節，復有該局96年1 月8 日調科壹字第09623001880
    鑑定書一紙在卷可按，足認被告上開不利於己之自白與事實
    相符。據此，本案事證明確，被告犯行堪以認定。
三、論罪科刑部分：
(一)按海洛因係毒品危害防制條例第2 條第2 項第1 款所定之第
    一級毒品，故核被告所為，係犯該條例第11條第1 項之持有
    第一級毒品罪。
(二)被告前因違反麻醉藥品管理條例案件（販賣安非他命），經
    臺灣士林地方法院以80年度訴字第202 號刑事判決判處有期
    徒刑六年確定，並於83年7 月7 日假釋出監。惟其於假釋期
    間內，又因違反槍砲彈藥刀械管制條例案件，經臺灣臺北地
    方法院以83年度易字第7512號刑事判決判處有期徒刑六月確
    定，及因違反懲治盜匪條例案件，經臺灣高等法院以85年度
    上訴字第1198號刑事判決判處有期徒刑八年確定；上開二案
    並經臺灣高等法院以85年度聲字第1410號裁定應執行有期徒
    刑八年二月確定，與前揭違反麻醉藥品管理條例案件假釋經
    撤銷後之殘刑有期徒刑二年七月又五日接續執行後，於94年
    3 月31日縮刑期滿執行完畢乙節，有全國刑案資料查註表四
    份（被告之身分證統一編號遭誤植，故共分為四份各別填載
    部分內容）及臺灣高等法院被告前案紀錄表一份在卷可按，
    其受有期徒刑執行完畢後五年內，故意再犯本件有期徒刑以
    上之罪，為累犯，應依刑法第47條第1 項之規定加重其刑。
(三)本院爰審酌被告前已有如事實欄所述之多項前科，素行不佳
    ，持有毒品之動機、目的及其持有之海洛因數量多達二十九
    包、淨重共計達3.83公克，雖尚未達加重其刑之標準，然可
    徵情節非輕，所造成之危害匪淺暨其犯罪後坦承犯行之態度
    等一切情狀，量處如主文所示之刑，以示懲儆。
(四)扣案之海洛因驗餘淨重共計3.83公克係第一級毒品，不問屬
    於犯人與否，均應依毒品危害防制條例第18條第1 項前段規
    定宣告沒收銷燬之。又扣案盛裝上開海洛因之外包裝袋二十
    九只（共計重7.13公克），有防制毒品裸露、潮濕及便於攜
    帶之功能，為被告所有供為本案犯行所用之物，業據其供承
    在卷，爰依刑法第38條第1 項第2 款之規定併予宣告沒收之
    。另扣案被告所持有之第二級毒品安非他命部分，業為其施
    用第二級毒品之犯行所吸收而不另論罪，是扣案之安非他命
    十二包，即與本案並無關聯，爰不併諭知沒收，附此敘明。
據上論斷，應依刑事訴訟法第273 條之1 第1 項、第299 條第1
項前段，毒品危害防制條例第11條第1 項、第18條第1 項前段，
刑法第11條前段、第47條第1 項、第38條第1 項第2 款，判決如
主文。
本案經檢察官吳宗光到庭執行職務。
中　　華　　民　　國　　96　　年　　4 　　月　　18　　日
                  刑事第十七庭  法　官 張紹省
以上正本證明與原本無異。
如不服本判決應於送達後十日內向本院提出上訴狀。
                                書記官 周雅玲
中　　華　　民　　國　　96　　年　　4 　　月　　24　　日
附錄本案論罪科刑法條全文：
毒品危害防制條例第11條第1項
持有第一級毒品者，處三年以下有期徒刑、拘役或新臺幣五萬元
以下罰金。
